臺灣高雄地方法院刑事判決　　　　　　　94年度易字第1870號
公　訴　人　臺灣高雄地方法院檢察署檢察官
被　　　告　丁○○
　　　　　　　　　　（另案在於台灣高雄第二監獄執行）
上列被告因竊盜案件，經檢察官提起聲請簡易決處刑（台灣高雄
地方法院檢察署94年度速偵字第1324號）及移送併辦（台灣高雄
地方法院檢察署94年偵字第21954 號、94年偵字第25426 號），
本院認不宜以簡易判決處刑，而簽請改依通常訴訟程序審理，本
院判決如下：
    主  文
丁○○共同連續攜帶兇器竊盜，累犯，處有期徒刑壹年。
扣案之Ｔ字型板手壹把、鑰匙參支（含鑰匙圈壹個），均沒收。
    事  實
一、丁○○前因毒品危害防制條例案件，經判處有期徒刑10月確
    定，於民國92年8 月4 日縮短刑期執行完畢。
二、丁○○意圖為自己不法之所有，基於竊盜之概括犯意，連續
    於下列時、地竊取財物：
    １、94年8 月30日晚上10時許，在高雄市○鎮區○○路180
        號前，以其所有之三支鑰匙（含串住鑰匙之鑰匙圈一個
        ），啟動停放於該處而為吉昌企業社所有之7M9128號自
        用小貨車，竊取該車後駕車離去。嗣於同年9 月14日下
        午5 時30分許，丁○○駕駛該小貨車途經高雄縣林園鄉
        ○○路73巷口時，為警查獲，並扣得上開三支鑰匙（含
        鑰匙圈一個）。
  　２、丁○○續承上開竊盜之概括犯意，並與何信億基於共同
        之犯意聯絡，於94年9 月21日晚上約11時、12時許，在
        屏東縣新園鄉○○路159 號前，由何信億把風，而由丁
        ○○持其所有「一邊外覆塑膠材質，一邊為金屬材質且
        前端尖銳」客觀上足以傷害人體之T 字型板手一把，開
        啟停放於該處而為李宗憲所有之6K0268號自用小貨車車
        門及啟動電門，竊取該車後駕車離去（何信億另案偵查
        中）。
    ３、丁○○、何信億並續承上開共同竊盜之犯意聯絡，於94
        年9 月22日下午4 時36分許，在高雄縣林園鄉○○村○
        ○路○段107 號旁之空地，共同徒手竊盜乙○○所有置
        於該空地上之白鐵窗一座後，用上開6K0268號小貨車載
        運到高雄縣大寮鄉○○街378 巷之「大地資源回收場」
        ，以700 元代價將上開白鐵窗賣予不知情之潘德祥（何
        信億另案偵查中）。
    ４、94年9 月23日晚上11時許，在高雄市○○區○○路26號
        前，丁○○持其所有之T 字型板手一把（即竊取6K0268
        號小貨車時，所使用之該把板手），開啟停放於該處而
        為昌清田所有之ZC6107號自用小貨車車門及啟動電門，
        竊取該車後駕車離去，嗣於翌（24）日下午3 時許，丁
        ○○駕駛該小貨車途經高雄縣林園鄉○○路73巷2 號前
        ，為警查獲，並扣得T字型板手一把。
三、案經高雄縣政府警察局林園分局報告臺灣高雄地方法院檢察
    署檢察官偵查起訴，暨經高雄縣政府警察局林園分局、高雄
    市政府警察局小港分局報告同署檢察官偵查後移送併案審理
    。因被告自白犯罪，經詢問被告、檢察官意見後，本院合議
    庭裁定改依簡式審判程序審理。
    理  由
一、上開犯罪事實，業據被告於本院審理時坦白承認，並經潘德
    祥、乙○○、昌清田、丙○○證述在卷（詳警詢筆錄）。此
    外，復有T 字型板手1 把、鑰匙3 支（含鑰匙圈1 個）可證
    ；及查詢車輛認可資料、扣押筆錄、扣押物品收據、扣押物
    品目錄、贓物認管保管單、照片可參，被告自白顯與事實相
    符。從而，本件事證明確，被告犯行堪以認定。
二、核被告所為，係犯刑法第320 條第1 項之竊盜罪（事實欄之
    二之1 、3 ）、 刑法第321 條第1 項第3 款之攜帶兇器竊
    盜罪（事實欄之二之2 、4 ）。 又被告與何信億間，就事
    實欄之二之2 、3 所示竊盜部分，有犯意聯絡及行為分擔，
    應論以共同正犯。又被告先後4 次竊盜犯行，時間緊接，方
    法相同，所犯屬構成要件相同之罪，顯係基於概括犯意反覆
    為之，應依連續犯規定，從一重論以攜帶兇器竊盜罪，並依
    法加重其刑。又就事實欄之二之2 、3 、4 所示竊盜部分，
    與起訴之竊盜部分，具有連續犯裁判上一罪關係，為起訴效
    力所及，本院自應併予審究。又被告前因毒品危害防制條例
    案件，經判處有期徒刑10月確定。於92年8 月4 日縮短刑期
    執行完畢，其於執行完畢後5 年內，再犯本件有期徒刑以上
    罪，為累犯，依法加重其刑，並遞加重之。爰審酌被告之品
    性，及犯罪後雖坦承罪行，但為警查獲後仍一再犯案，並所
    竊物品多已發還被害人，與所竊取物品價值，暨被告當庭表
    示可接受判處有期徒刑1 年，檢察官亦表示若判1 年沒有意
    見等一切情狀，量處如主文所示之刑。
三、又扣案之T 字型板手1 把係被告犯事實欄之二之2 、4 之竊
    盜罪所用之物，而鑰匙3 支（含鑰匙圈1 個）則係被告犯事
    實欄之二之1 之竊盜罪所用之物，且均為被告所有，此經被
    告自承在卷，爰依刑法第38條第1項 第2 款前沒收之。
據上論斷，應依刑事訴訟法第273 條之1 第1 項、第299 條第1
項前段、第452 條，刑法第28條、第56條、第321 條第1 項第3
款、第47條、第38條第1 項第2 款，判決如主文。
本案經檢察官甲○○到庭執行職務。
中　　華　　民　　國　　94　　年　　12　　月　　15　　日
                  刑事第十三庭  法　官  洪碩垣
以上正本證明與原本無異。
如不服本判決，應於送達後10日內，向本院提出上訴狀。
中　　華　　民　　國　　94　　年　　12　　月　　16　　日
                                書記官  盧聰明
附錄本判決論罪法庭：
中華民國刑法第321條第1項第3款
犯竊盜罪而有左列情形之一者，處六月以上，五年以下有期徒刑
：
三　攜帶兇器而犯之者。
